臺灣屏東地方法院刑事判決　　　　　　　　　　　　　九十三年度訴字第九八八號
　　公　訴　人　臺灣屏東地方法院檢察署檢察官
　　被　　　告　甲○○
右列被告因違反毒品危害防制條例案件，經檢察官提起公訴（九十三年度毒偵字第二
二五八號）及移送併辦（九十四年度毒偵字第八七號），本院裁定適用簡式審判程序
，判決如左：
    主  文
甲○○連續施用第一級毒品，累犯，處有期徒刑壹年，扣案之注射針筒壹支沒收；又
連續施用第二級毒品，累犯，處有期徒刑陸月，扣案之甲基安非他命壹包（毛重壹壹
點伍公克）沒收銷燬。應執行有期徒刑壹年貳月，扣案之注射針筒壹支沒收，甲基安
非他命壹包（毛重壹壹點伍公克）沒收銷燬。
    事  實
一、甲○○前於民國八十年、八十一年、八十二年間因違反麻醉藥品管理條例、肅清
    煙毒條例等案件，分別經本院以八十年度易字第一二八六號判處有期徒刑七月、
    八十一年度易字第二○八三號判處有期徒刑七月、八十二年度易字第八七二號判
    處有期徒刑七月、臺灣高雄地方法院以八十二年度訴字第三七五一號判處有期徒
    刑三年六月確定，甲○○因上開案件於八十二年八月十四日入監服刑，指揮書執
    畢日期為八十七年八月十八日。嗣於八十四年八月十日起因假釋出獄。惟甲○○
    於上開假釋期間，又於八十六年、八十七年間，再度犯麻醉藥品管理條例、妨害
    風化等案件，分別經臺灣高等法院高雄分院以八十六年度上易字第二五一二號判
    處有期徒刑七月、本院以八十七年度易字第八一九號判處有期徒刑五月確定，並
    因上開麻醉藥品管理條例案件於八十七年三月十一日入獄服刑，上開假釋因而撤
    銷，首開徒刑之殘刑自八十七年十月十二日接續執行之，指揮書執畢日期為九十
    年十月六日，再接續執行上開妨害風化案件，指揮書執畢日期為九十一年三月六
    日。嗣自八十九年五月二十五日起，甲○○又獲准假釋，至九十一年一月十九日
    因縮刑假釋期滿，未經撤銷假釋，以已執行論。
二、甲○○前因施用毒品案件，經依本院九十一年度毒聲字第一四四三號裁定送觀察
    、勒戒後，認有繼續施用毒品之傾向，繼依本院九十二年度毒聲字第九號裁定令
    入戒治處所施以強制戒治一年，於強制戒治執行滿三月後，成效經評定為合格，
    經本院以九十二年度毒聲字第七○七號裁定停止戒治，所餘戒治期間付保護管束
    ，惟甲○○於保護管束期間有違反保護管束情節重大事由，嗣依本院九十二年毒
    聲字第一二三二號裁定撤銷停止強制戒治，並於九十三年五月三日強制戒治期滿
    執行完畢，由臺灣屏東地方法院檢察署檢察官以九十三年度戒毒偵字第三六號為
    不起訴處分確定。詎甲○○於強制戒治執行完畢後，五年內復基於施用第一級毒
    品海洛因之概括犯意，自九十三年八月上旬某日起至同年十二月三十日凌晨三時
    許止，在屏東縣屏東市維新里新春巷一三號住處、屏東市不特定釣蝦場、菜市場
    等處之公共廁所，以針筒注射之方式，連續施用第一級毒品海洛因多次；復另基
    於施用第二級毒品甲基安非他命之概括犯意，自九十三年九月二日起至至同年十
    二月三十日凌晨三時許止，在上開處所，將甲基安非他命置於吸食器中，再引火
    燒烤吸食器，待甲基安非他命霧化成氣體後吸入之方式，連續施用第二級毒品甲
    基安非他命多次。嗣於九十三年十一月四日上午十一時許，在屏東縣屏東市○○
    路，為警攔檢，於有偵查犯罪職權之屏東縣警察局屏東分局民生派出所警員發覺
    前，即當場承認施用甲基安非他命，主動交出其所有供施用之毒品甲基安非他命
    一包（毛重一一．五公克），且於警詢中坦承施用海洛因，並同意採尿送驗呈嗎
    啡、甲基安非他命陽性反應，不逃避裁判而自首，始查得施用海洛因、甲基安非
    他命上情；繼於九十三年十二月三十日下午三時許，在屏東縣屏東市○○街為警
    查獲，並扣得其所有之注射針筒一支。
三、案經屏東縣警察局東港分局報請臺灣屏東地方法院檢察署檢察官偵查起訴及移送
    併案審理。
    理  由
一、右揭犯罪事實，業據被告甲○○於本院審理時坦承不諱，又其二次為警查獲後所
    採集之尿液送檢驗結果，均呈嗎啡、甲基安非他命陽性反應，有屏東縣衛生局煙
    毒及麻醉藥品類委託檢驗結果通知書二份在卷可憑，復有扣案之甲基安非他命一
    包（毛重一一．五公克）及注射針筒一支可資佐證，而扣案之甲基安非他命一包
    經屏東縣警察局屏東分局以聯勤二○四廠製造之煙毒品檢驗包試劑初步檢驗結果
    ，呈安非他命反應（該報告單上所載呈安非他命反應，應係甲基安非他命之誤載
    ，詳如後述），此有屏東縣警察局屏東分局查獲涉嫌毒品危害防制條例初步檢驗
    報告單一份附卷可稽。足認被告之自白與事實相符，應堪採信。次按依文獻Ｃ
    larke' s Analysis of Dr ugs and Poisons一書第三版之記述：施用安非他命
    後，總計約有施用劑量之百分之九十在三至四天內由尿液排出，其代謝物無甲基
    安非他命成分，故施用安非他命後，其尿液不致檢出甲基安非他命陽性反應。而
    施用甲基安非他命後，其尿液可檢出甲基安非他命和其代謝物安非他命成分。目
    前國內緝獲之白色結晶或粉末狀安非他命毒品，其成分多為甲基安非他命，此有
    行政院衛生署管制藥品管理局九十三年十一月二日管檢字第○九三○○一○四九
    九號函一紙在卷可佐，是被告施用之第二級毒品應為甲基安非他命，公訴人認係
    安非他命，容有誤會。再被告曾因施用毒品案件，經依本院九十一年度毒聲字第
    一四四三號裁定送觀察、勒戒後，認有繼續施用毒品之傾向，繼依本院九十二年
    度毒聲字第九號裁定令入戒治處所施以強制戒治一年，於強制戒治執行滿三月後
    ，成效經評定為合格，經本院以九十二年度毒聲字第七○七號裁定停止戒治，所
    餘戒治期間付保護管束，惟被告於保護管束期間有違反保護管束情節重大事由，
    嗣依本院九十二年毒聲字第一二三二號裁定撤銷停止強制戒治，並於九十三年五
    月三日強制戒治期滿執行完畢，由臺灣屏東地方法院檢察署檢察官以九十三年度
    戒毒偵字第三六號為不起訴處分確定等情，有上開處分書、臺灣高等法院被告全
    國前案紀錄表一份附卷足憑。本件事證明確，被告於強制戒治執行完畢後五年內
    再施用海洛因及甲基安非他命之犯行，均堪認定。
二、核被告甲○○所為，係犯毒品危害防制條例第十條第一項、第二項施用第一級、
    第二級毒品罪。其因施用而持有海洛因、甲基安非他命之低度行為，為施用之高
    度行為所吸收，均不另論罪。被告先後多次施用海洛因、甲基安非他命之犯行，
    均時間緊接，方法相同，且觸犯構成要件相同之罪名，顯均係基於概括犯意為之
    ，均依連續犯之規定各論以一罪，並分別加重其刑。起訴書之犯罪事實雖僅敘及
    被告於九十三年十月二十八日上午六時許及同年十一月四日上午十一時二十五分
    往前回溯七十二小時內某時施用海洛因，自九十三年九月二日下午三時二十五分
    許起至同年十一月四日上午六時許止施用甲基安非他命犯行，而未敘及其餘犯行
    ，惟被告其餘之施用犯行與前開已起訴之犯罪事實，具連續犯之裁判上一罪關係
    ，為起訴效力所及，本院自應併予審理。被告所犯之上開二罪，犯意各別，行為
    互殊，應予分別論罪，合併處罰。又被告前於八十年、八十一年、八十二年間因
    違反麻醉藥品管理條例、肅清煙毒條例等案件，分別經本院以八十年度易字第一
    二八六號判處有期徒刑七月、八十一年度易字第二○八三號判處有期徒刑七月、
    八十二年度易字第八七二號判處有期徒刑七月、臺灣高雄地方法院以八十二年度
    訴字第三七五一號判處有期徒刑三年六月確定，被告因上開案件於八十二年八月
    十四日入監服刑，指揮書執畢日期為八十七年八月十八日，嗣於八十四年八月十
    日起因假釋出獄，惟被告於上開假釋期間，又於八十六年、八十七年間，再度犯
    麻醉藥品管理條例、妨害風化等案件，分別經臺灣高等法院高雄分院以八十六年
    度上易字第二五一二號判處有期徒刑七月、本院以八十七年度易字第八一九號判
    處有期徒刑五月確定，並因上開麻醉藥品管理條例案件於八十七年三月十一日入
    獄服刑，上開假釋因而撤銷，首開徒刑之殘刑自八十七年十月十二日接續執行之
    ，指揮書執畢日期為九十年十月六日，再接續執行上開妨害風化案件，指揮書執
    畢日期為九十一年三月六日，嗣自八十九年五月二十五日起，被告又獲准假釋，
    至九十一年一月十九日因縮刑假釋期滿，未經撤銷假釋，以已執行論，有臺灣屏
    東地方法院檢察署檢察官保護管束指揮書、執行指揮書、執行卷宗、法務部矯正
    司函、本院公務電話紀錄單及臺灣高等法院被告全國前案紀錄表各一份在卷可按
    ，其受有期徒刑之執行完畢後，五年之內再犯有期徒刑以上刑之本罪，為累犯，
    其所犯前開二罪均應依法加重其刑並遞加之。另按刑法第六十二條前段自首減輕
    其刑之規定，本為使犯罪事實易於發覺及獎勵犯罪之人知所悔悟而設，故行為人
    茍在犯罪未發覺前，自行申告其犯罪事實於該管公務員，而受法律上之裁判，即
    生自首之效力，而連續犯係以一罪論，雖僅自首其中一部分之犯罪行為，偵查或
    審判中始查明他部分之犯罪行為，且經審判之結果係依所自首犯罪事實之罪名處
    斷，則基於一罪不可分之原則，全部犯行均以自首論（最高法院八十九年度台上
    字第七九八三號、九十二年度台上字第五八八五號判決參照）；被告於九十三年
    十一月四日上午十一時分許，為警攔檢，於有偵查犯罪職權之屏東縣警察局屏東
    分局民生派出所警員發覺前，即當場承認施用甲基安非他命犯行，並主動交出其
    所有供施用之毒品甲基安非他命一包，且於警詢中坦承施用海洛因，並同意採尿
    出所警員乙○○結證在卷，堪認被告係對於未發覺之罪自首而受裁判，揆諸前開
    說明，其自首之效力及於全部施用海洛因、甲基安非他命之犯行，故應依刑法第
    六十二條前段規定減輕其刑，且依法先加後減。爰審酌被告前經一次強制戒治後
    ，仍未能自我克制以戒除毒癮，其施用毒品足以戕害自身健康，並生對於社會安
    全與公共秩序之潛在危害，惟念其犯罪後已能坦承犯行，態度尚屬良好等一切情
    狀，分別量處如主文所示之刑，並定其應執行刑。
三、扣案之甲基安非他命一包（毛重一一．五公克）係屬第二級毒品，不問屬於犯人
    與否，應依毒品危害防制條例第十八條第一項前段之規定沒收銷燬之；另扣案之
    注射針筒一支則係被告所有供施用毒品海洛因犯罪所用之物，業據其供明在卷，
    應依刑法第三十八條第一項第二款之規定宣告沒收。
據上論斷，應依刑事訴訟法第二百七十三條之一第一項、第二百九十九條第一項前段
，毒品危害防制條例第十條第一項、第二項、第十八條第一項前段，刑法第十一條、
第五十六條、第四十七條、第五十一條第五款、第六十二條前段、第三十八條第一項
第二款，判決如主文。
本案經檢察官鄭伊均到庭執行職務。
中      華      民      國    九十四    年      一      月     二十六   日
                                      臺灣屏東地方法院刑事第五庭
                                          法  官   楊文廣
右正本證明與原本無異。
如不服本判決應於收受本判決後送達後十日內向本院提出上訴書狀，其未敘述上訴理
由者，並得於提起上訴後十日內向本院補提理由書狀（均須按他造當事人之人數附繕
本 ）「切勿逕送上級法院」
                                          書記官   陳月珍
中      華      民      國    九十四    年      一      月     二十六   日
附錄所犯法條：
毒品危害防制條例第十條
施用第一級毒品者，處六月以上五年以下有期徒刑。
施用第二級毒品者，處三年以下有期徒刑。
